【裁判字號】    99,抗,156
【裁判日期】    991130
【裁判案由】    假扣押
【裁判全文】
臺灣高等法院臺南分院民事裁定  99年度抗字第156號
抗  告  人  勝上營造有限公司
法定代理人  侯宏吉
上列抗告人與相對人和田景觀藝術有限公司間假扣押事件，對於
中華民國99年8月16日臺灣嘉義地方法院（99年度全字第564號）
裁定，提起抗告，本院裁定如下：
    主  文
抗告駁回。
抗告訴訟費用新台幣壹仟元由抗告人負擔。
    理  由
一、抗告意旨略以：伊於98年間承攬私立育德工業家事職業學校
    之無障礙室外通道整修工程（下稱系爭工程），並將之轉包
    與訴外人顏聖豪，顏聖豪於承攬系爭工程後，已完工領得工
    程款，伊並未將系爭工程轉包與相對人，相對人對其並無任
    何債權，為此提起抗告，求為廢棄原裁定云云。
二、按債權人就金錢請求或得易為金錢請求之請求，欲保全強制
    執行者，得聲請假扣押；假扣押非有日後不能強制執行或甚
    難執行之虞者，不得為之；請求及假扣押之原因，應釋明之
    ，前項釋明如有不足，而債權人陳明願供擔保或法院認為適
    當者，法院得定相當之擔保，命供擔保後為假扣押，民事訴
    訟法第522條第1項、第523條第1項、第526條第1項、第2項
    分別定有明文。又所謂釋明，乃當事人提出之證據未能使法
    院達於確信之程度，僅在使法院得薄弱之心證，信其事實上
    之主張大概為如此者為已足，且倘假扣押原因之釋明雖有不
    足，而債權人陳明願供擔保或法院認為適當者，仍得命供相
    當之擔保以補其釋明之不足，准為假扣押，此觀民事訴訟法
    第526條第1項、第2項規定自明（最高法院97年度台抗字第6
    57號裁定意旨參照）。
三、經查：
  (一)本件債權人即相對人就其主張之請求及假扣押原因，業據其
    提出抗告人網頁營業登記資料兩造簽訂之連工帶料合約書、
    請款單、統一發票為證（見原審假扣押卷第6～10頁）。參
    諸相對人主張「除本件假扣押執行之標的外，抗告人並無其
    他更有價值之標的可供執行」等語，抗告人資本額為新台幣
    （以下同）300萬元，請款單載明系爭工程款1,874,639元，
    已逾抗告人資本額之二分之一，及抗告人抗辯「其與相對人
    無契約關係，系爭工程轉包與訴外人，已全數給付工程款與
    訴外人」等語，已足使法院形成日後恐有不能強制執行之虞
    之概然心證，相對人復陳明願供擔保以代釋明之不足，則相
    對人請求對抗告人之財產為假扣押，並無不合。
  (二)抗告人雖以上開情詞置辯。但查，兩造是否有承攬契約關係
    ，係屬訴訟中應與確認之實體事項，應尋訴訟解決，非假扣
    押程序應予審酌之事項，抗告人所辯尚無可採。
四、綜上，相對人聲請對抗告人之財產於債權範圍內予以假扣押
    ，已提出釋明，且相對人既陳明願供擔保，以補釋明，原法
    院定相當之擔保，命供擔保後為假扣押，於法尚無不合。抗
    告意旨指摘原裁定不當，求為廢棄，為無理由。
五、據上論結，本件抗告為無理由，依民事訴訟法第495條之1第
    1項，第449條第1項、第95條、第78條、裁定如主文。
中    華    民    國    99    年    11    月    30    日
                  民事第四庭    審判長法  官  吳上康
                                      法  官  王金龍
                                      法  官  陳珍如
上為正本係照原本作成。
本裁定除以適用法規顯有錯誤為理由外，不得再抗告。如提出再
抗告，應於收受送達後10日內委任律師為代理人向本院提出再抗
告狀（須附繕本），並繳納再抗告費新台幣1千元。
中    華    民    國    99    年    12    月    1     日
                                      書記官  易慧玲
【附註】
民事訴訟法第495條之1第2項準用同法第466條之1第1、2項規定
：
(1)對於第二審判決上訴，上訴人應委任律師為訴訟代理人。但上
  訴人或其法定代理人具有律師資格者，不在此限。
(2)上訴人之配偶、三親等內之血親、二親等內之姻親，或上訴人
  為法人、中央或地方機關時，其所屬專任人員具有律師資格並
  經法院認為適當者，亦得為第三審訴訟代理人。
民事訴訟法第466條之2第1項：
  上訴人無資力委任訴訟代理人者，得依訴訟救助之規定，聲請
  第三審法院為之選任律師為其訴訟代理人。

司法院資訊處製作；財團法人民間司法改革基金會備份。
